臺灣高等法院臺中分院民事判決　　　　 94年度上易字第366號
上　訴　人
（原審原告）乙○○
上　訴　人
（原審被告）甲○○
上列當事人間損害賠償事件，上訴人對於中華民國94年8月5日臺
灣臺中地方法院第一審判決（93年度訴字第2235號），各自提起
上訴，本院於94年10月25日言詞辯論終結，茲判決如下：
    主      文
兩造之上訴均駁回。
第二審訴訟費用由兩造各自負擔。
    事實及理由
一、上訴人乙○○主張：伊與上訴人甲○○各自在台中市南屯區
    ○○○路108號及96號住處經營檳榔攤，雙方因生意競爭而
    互有間隙，詎甲○○竟於民國（下同）91年8月5日下午10時
    15分許，夥同另2名不詳姓名男子在伊檳榔攤前，共同持棒
    球棒毆打伊頭部、手腳等處，致伊受有頭部外併腦震盪、頭
    皮撕裂傷8公分、全身多處瘀血、左手掌骨骨折等傷害、並
    擊毀伊腕中之手錶，伊躲入屋內，渠等復擊毀伊上開住處之
    鋁門玻璃，致伊及伊配偶之受到嚴重驚嚇，而精神受創甚深
    ，甲○○自應賠償伊醫藥費新台幣（下同）32,226元、精神
    慰撫金1,200,000元、鋁門玻璃修復費用1,500元、手錶修理
    費500元等情，爰依民法第184條第1項前段、第193條第1項
    、第195條第1項及第196條之規定，提起本件訴訟求為命上
    訴人甲○○給付伊1,234,226元及自起訴狀繕本送達翌日起
    至清償日止按年息百分之5加計遲延利息之判決（上訴人乙
    ○○在原審原一併請求其配偶陳廖秀同受驚嚇之精神損害
    慰撫金30萬元及其法定遲延利息，經原審判決就此部分為其
    敗訴之判決，予以駁回，未據上訴人乙○○聲明不服，此部
    分已確定）。
二、上訴人甲○○則以：並無於上開時地夥同另2名男子毆傷乙
    ○○及搗毀其手錶、鋁門玻璃之事實，其及其妻雖指證為伊
    帶人所為，惟其於案發之初對警稱不知何人所為，且四處張
    貼啟事尋找目擊本案之證人，其妻於案發之初為警訊問時均
    未供稱係伊所為，迨至2、3個月後始指係伊所為，顯然不實
    。又證人陳永確實目擊乙○○被毆之經過，但其承認不認
    識該毆打乙○○之三人，此有錄音可證。證人陳永乃與伊
    熟識之鄰居，既證稱其不識行兇之人，足證擊傷乙○○者確
    無伊在列。又刑事案件對伊為測謊時，伊適感冒咳嗽不止、
    情緒波動甚劇，測謊結果自不正確，刑事判決據以判處伊罪
    刑，係屬錯誤。再者，乙○○所請醫療費用中關於王欽耀診
    所所開4,895元部分，乃屬高血壓等症用藥，與本件侵權行
    為無涉；且乙○○傷勢不重，兩造均以賣檳榔為業，經濟能
    力均不高，其請求慰撫金1,200,000元，顯然過高等語，資
    為抗辯。
三、原審法院審理之結果，認上訴人甲○○確有於上開時地帶同
    2名不詳姓名男子以球棒毆傷上訴人乙○○，並擊毀其腕中
    手錶、鋁門玻璃之事實，已迭據上訴人乙○○在刑事案件警
    訊及偵審中指訴綦詳，並經目睹現場之證人即其配偶陳廖秀
    在偵審中供證明確，互核一致，且有乙○○受傷之醫院診
    斷證明書乙份，案發場照片9張附於刑事卷可證，堪以認定
    。且參以刑事案件第1審法院委請法務部調查局對兩造測謊
    之結果，關於上訴人甲○○供稱其不知何人打傷乙○○及其
    未持球棒予以打傷等情時，均有情緒波動反應，上訴人乙○
    ○於供稱當日甲○○有持棒參與毆打伊及甲○○確有毆打伊
    等項時，均測無情緒波動反應，因而認上訴人甲○○有說謊
    ，上訴人乙○○並無說謊之情形，益徵上訴人甲○○所辯其
    無上開侵權行為乙節為不可採。上訴人甲○○雖以上開情事
    指摘測謊之結果為不可採，惟當日為測謊乃經上訴人甲○○
    簽具同意書，並經法務部調查局就其身體狀況為研判，認確
    可為測謊後始予進行，是其指測謊結果無可採，則委不可取
    。另上訴人甲○○雖指稱上訴人乙○○夫婦於案發之初並未
    確認係伊帶人所為，其後2、3個月後始認係伊所為，顯不可
    取部分，經查上訴人乙○○在本件案發後臺中市警察局第四
    分區春社派出所警員林俊毅前去澄清醫院中港院區製作告訴
    人筆錄時，即已陳稱：「（問：你能記住當時遭人所打傷時
    3名歹徒特徵？以前是否認識？）．．．另2名男子因持球棒
    由後襲擊，導致無法辨識2名男子之特徵。但其中1名很像美
    女檳榔攤之男老闆。」等語（見91年度偵字第17334卷第5頁
    背面）；其後又陳稱：「（問：你與歹徒是否認識？你受傷
    時面向何處？）有2人不認識，有1名認識，我受傷時面向前
    ，因前面有1名歹徒擋住我往外跑，另2名歹徒由後面襲擊我
    ，我轉身往屋內跑時發現其中1名歹徒是隔壁美女檳榔攤老
    闆。．．．」等語，雖非肯定之語氣，乃因案發之初，心有
    餘悸，加以警員告以可能涉及誣告之故，故心為保留，始未
    以肯定語句指證，尚難以此指其其後肯定之指認即屬不實。
    又上訴人甲○○雖提出錄音帶顯示目睹現場之鄰人陳永坦
    承所見毆打乙○○之3人並無上訴人甲○○在內，惟證人陳
    永在檢察官偵查中到庭已供稱本件案發時其不在場，是其
    後與上訴甲○○配合時說所供目擊現場之錄音情節，即不能
    為上訴人甲○○有利之認定。且上訴人甲○○確有上開傷害
    及毀損犯行，亦經本院刑事庭認定屬實，予以論罪科刑在案
    ，有本院93年度上易字第1242號刑事判決在卷可參，並經調
    卷查閱屬實，因認上訴人乙○○所主張上訴人甲○○有上開
    傷害其身體及毀損物品之侵權行為事實，堪信為真實，其依
    民法第184條第1項、第193條第1項、第195條第1項及第196
    條規定訴請上訴人甲○○賠償其損害，洵屬有據。惟審酌所
    請求項目及金額，關於醫藥費支出32,226元中，澄清醫院部
    分19,286元、澤安中醫診所部分8,050元部分、修理鋁門玻
    璃及手錶部分之支出依序為1,500元、500元，上訴人甲○○
    均不爭執，固可採憑，而應判給，但關於王欽耀診所部分之
    支出4,890元，其診斷病名為高血壓、頭痛、耳鳴，且診治
    日期在本件案發之後1年以上，難認與本件傷害確有相當之
    因果關係，是此部分之請求不能准許，精神慰撫金之請求部
    分，則審酌兩造之身分、地位、教育程度、經濟能力及上訴
    人乙○○之傷勢為頸部外傷併腦震盪及手掌骨骨折，確非輕
    微，痛苦不低等情況，認在30萬元之內之請求為正當，而判
    命給付，超出部分之請求，則非正當，予以駁回，而判命上
    訴人甲○○應給付上訴人乙○○329,336元及自起訴狀繕本
    送達翌日即93年8月5日起，至清償日止按本息百分之5計算
    之利息而駁回上訴人乙○○在原審其餘之訴及假執行之聲請
    ，並就所命給付依兩造之陳明，分別酌定相當擔保金額，為
    准予假執行及免為假執行之宣告，其判決所認定之事實及理
    由，均無不合，茲均引用之。上訴人甲○○就其上開受敗訴
    判決部分聲明上訴，仍執陳詞，指摘原判決為其不利之判決
    部分為不當，聲明求予廢棄，並駁回上訴人乙○○上開部分
    之訴及假執行之聲請，為無理由，應予駁回。上訴人乙○○
    就原審駁回其損害金額904，890元及遲延利息之請求部分聲
    明上訴，請求予以廢棄，再命上訴人甲○○給付其上開醫藥
    費支出4,890元及增加給付慰撫金900,000元，雖謂上開醫藥
    費支出，確與伊受毆打驚嚇有關，且其夫妻受毆打後，驚悸
    猶存，購置保全器材，增加支出，精神受創甚深云云，惟均
    難認與上訴人甲○○之上開侵權行為確有直接之相當因果關
    係存在，上訴請求再命上訴人甲○○予以賠償給付，亦無理
    由，應併予駁回。
四、據上論結，本件兩造之上訴均無理由，依民事訴訟法第449
    條第1項、第78條，判決如主文。
中　　華　　民　　國　　94　　年　　10　　月　　31　　日
                    民事第五庭審判長法　官  陳滿賢
                                    法　官  古金男
                                    法　官  朱  樑
以上正本係照原本作成。
兩造均不得上訴。
                                    書記官　陳俞豪
中　　華　　民　　國　　94　　年　　11　　月　　2 　　日
                                        　　　　　　　Ｂ
